【裁判字號】    97,交聲,2948
【裁判日期】    980721
【裁判案由】    交管條例聲異
【裁判全文】
臺灣板橋地方法院交通事件裁定        97年度交聲字第2948號
原處分機關  交通部公路總局臺北區監理所板橋監理站
異  議  人
即受處分人  甲○○
上列異議人因違反道路交通管理處罰條例案件，對於交通部公路
總局臺北區監理所板橋監理站於民國97年10月17日以板監裁字裁
41-C00000000號違反道路交通管理事件裁決書所為之處分，聲明
異議，本院裁定如下：
    主  文
異議駁回。
    理  由
一、異議意旨略以：異議人於民國97年8 月25日由秀朗橋下橋右
    轉成功路，往福和橋方向前行，於秀朗路及成功路Ｙ字路口
    處往左直行，遭員警攔下開立紅燈罰單。伊於秀朗路口綠燈
    時往秀朗路方向行進，卻遭開立闖紅燈罰單，然伊見秀朗路
    口為綠燈，遂往秀朗路直行，並非闖越紅燈。伊遭員警攔下
    立即表示此時為綠燈，往秀朗路直行並無不符，惟該員警表
    示「不能因為該路口為綠燈就騎進來」，惟伊正面看到綠燈
    卻不能走，似不合理，若真如此，則該號誌為何二面均可見
    燈號，也未加註該綠燈不適用之相關警語，爰依法聲明異議
    云云。
二、按汽車駕駛人，行經有燈光號誌管制之交岔路口闖紅燈者，
    處新臺幣一千八百元以上五千四百元以下罰鍰，並記違規點
    數三點，道路交通管理處罰條例第53條第1 項、第63條第1
    項第3 款分別定有明文。
三、經查：
  (一)本件異議人即受處分人甲○○於97年8 月25日下午5 時許，
    騎乘車牌號碼AXA-843 號重型機車沿臺北縣永和市○○路行
    至成功路、秀朗路口時，於管制燈號為紅燈時闖紅燈左轉秀
    朗路，經臺北縣政府警察局永和分局得和派出所警員賴俊興
    當場掣單舉發，嗣異議人於97年9 月9 日向交通部公路總局
    臺北區監理所板橋監理站提出申訴，經原舉發機關於97年9
    月22日以北縣警永裁字第0970032819號函覆「本案據舉發員
    警舉述，駕駛人係駕駛旨揭重型機車行經永和市○○路、秀
    朗路口，遇紅燈，未依號誌指示停等，逕自成功路左轉秀朗
    路行駛，違規屬實」，嗣原處分機關於97年10月17日以板監
    裁字裁41-C00000000號違反道路交通管理事件裁決書，依道
    路交通管理處罰條例第53條第1 項之規定，裁處汽車駕駛人
    即異議人罰鍰新臺幣一千八百元，並記違規點數三點，異議
    人於97年10月24日收受該裁決書後於97年11月5 日提起聲明
    異議等情，有上開裁決書、交通部公路總局臺北區監理所板
    橋監理站送達證書、申訴書、原舉發機關臺北縣政府警察局
    永和分局97年9 月22日北縣警永裁字第0970032819號函、臺
    北縣政府警察局97年8 月25日北縣警交字第C0000000 0號舉
    發違反道路交通管理事件通知單（以下簡稱舉發通知單）等
    件影本附卷可稽。
  (二)又舉發本件違規之臺北縣政府警察局永和分局得和派出所警
    員賴俊興到庭結證稱：我們在執勤的時候，在變換燈號的時
    候不會舉發違規，而且在變成紅燈之前還有黃燈。97年8 月
    25日下午5 時，我站在永和市○○路上，我是在秀朗路三段
    上的大廈前，我所站立的位置如我當庭繪製的圖上所示，當
    時我看到成功路上是紅燈，秀朗路是綠燈，異議人從成功路
    轉秀朗路，所以他是紅燈左轉，所以我把他攔停下來告發等
    語，且有證人賴俊興當庭繪製之現場圖一份在卷可稽。
  (三)依上揭現場圖所示，異議人騎乘機車沿著永和市○○路行至
    成功路與秀朗路之交岔路口時，穿越該交岔路口仍續行成功
    路方屬直行，如穿越該交岔路口後是駛入秀朗路則應係向左
    斜方向行駛，並非直行。異議人謂其當時「往左直行」、「
    往秀朗路直行」云云，均非事實。再者，證人賴俊興到庭明
    確證稱：當時我看到成功路上是紅燈，秀朗路是綠燈，異議
    人從成功路轉秀朗路，所以他是紅燈左轉等語，而異議人亦
    稱其是在秀朗路上的燈光號誌為綠燈之情況下穿越該交岔路
    口駛入秀朗路。從而，異議人是在成功路上的燈光號誌為紅
    燈之情況下騎乘機車穿越該交岔路口，騎向左斜前方駛入秀
    朗路，殆可肯定。
  (四)異議人雖稱：伊見秀朗路口為綠燈，遂往秀朗路直行，並非
    闖越紅燈云云。惟查，異議人當時騎乘機車沿著永和市○○
    路行至成功路與秀朗路之交岔路口前時，其得否越過停止線
    （即進入交岔路口前之停止線）進入交岔路口，端視位於位
    在停止線上方之燈光號誌而定，其理至明。異議人置此不論
    ，反謂其見秀朗路上之燈光號誌為綠燈，遂駛往秀朗路並非
    闖紅燈云云，顯不可採。如謂欲駛入之道路的燈光號誌為綠
    燈即得駛入，則豈非任何人駕車行至十字路口時縱為紅燈，
    其亦均得逕行左轉或右轉？本件異議人所辯毫無可取，其於
    上開時、地有駕車行經有燈光號誌管制之交岔路口闖紅燈之
    違規事實，洵堪認定，原處分機關據以援引前開規定，裁處
    異議人即受處分人罰鍰新臺幣一千八百元，並記違規點數三
    點，於法並無違誤，本件異議為無理由，應予駁回。
據上論斷，應依道路交通管理處罰條例第87條第2 項，道路交通
案件處理辦法第19條，裁定如主文。
中    華    民    國    98    年    7     月    21    日
                      交通法庭  法  官  戴嘉清
以上正本證明與原本無異。
如不服本裁定應於送達後5 日內向本院提出抗告狀。
                                書記官  廖貞音
中    華    民    國    98    年    7     月    21    日


司法院資訊處製作；財團法人民間司法改革基金會備份。
